【裁判字號】    97,簡上,16
【裁判日期】    970328
【裁判案由】    詐欺
【裁判全文】
臺灣高雄地方法院刑事判決              97年度簡上字第16號
上  訴  人  臺灣高雄地方法院檢察署檢察官
被      告  乙○○
上列上訴人因被告詐欺案件，不服本院簡易庭民國96年11月20日
96年度簡字第5513號第一審簡易判決（聲請簡易判決處刑案號：
96年度調偵字第494 號），提起上訴，本院管轄之第二審合議庭
判決如下：
    主  文
上訴駁回。
    事實及理由
一、本案經審理結果，認第一審判決對被告乙○○論以刑法第33
    9 條第1 項詐欺取財罪，且被告行為後刑法業經修正，原審
    乃比較新舊法，認被告之犯行係基於概括犯意為之，而論以
    連續犯，量處拘役58日，並經新舊法比較後依修正前之刑法
    第41條第1 項前段諭知易科罰金之折算標準，以及依中華民
    國96年罪犯減刑條例第2 條第1 項第3 款、第7 條減其宣告
    刑2 分之1 ，並諭知易科罰金之折算標準，其認事用法及量
    刑均無不當，應予維持，爰引用第一審判決書記載之事實、
    證據及理由（如附件，含檢察官聲請簡易判決處刑書）。
二、檢察官上訴意旨雖以：告訴人家庭經濟困難，被告生活富裕
    ，卻未將詐騙金額返還告訴人，致告訴人陷於困境，原審僅
    判處被告拘役58日，減刑後為拘役29日，量刑顯屬過輕為由
    ，請求將原判決撤銷，更為適當之判決。然而量刑輕重，係
    屬事實審法院得依職權自由裁量之事項，苟已斟酌刑法第57
    條各款所列情狀而未逾越法定刑度，不得遽指為違法。又關
    於刑之量定及易科罰金之折算標準，係實體法上賦予法院得
    為自由裁量之事項，倘其未有逾越法律所規定之範圍，除顯
    有失出失入等科罰與罪責不相當之情形外，應予尊重，不得
    任意加以指摘（最高法院72年度臺上字第6696號、75年度臺
    上字第7033號判例意旨參照）。原審已審酌被告不思以己力
    賺取資費，竟以欺罔手段獲取財物，所為自應予非難，惟念
    其犯後坦承犯行，犯後態度尚可等一切情狀為謹慎之裁量，
    並無違法或顯然失出失入，亦無何科罰與罪責不相當之瑕疵
    可指，檢察官循告訴人之請求提起上訴，指摘原審法院量刑
    過輕，為無理由，應予駁回。
三、據上論斷，應依刑事訴訟法第455 條之1 第1 項、第3 項、
    第368 條、第373 條，判決如主文。
本案經檢察官甲○○到庭執行職務。
中    華    民    國    97    年    3     月    28    日
                    刑事第一庭  審判長  法  官  陳明富
                                        法  官  張琬如
                                        法  官  王淑惠
以上正本證明與原本無異。
不得上訴。
中    華    民    國    97    年    3     月    28    日
                                        書記官  郭素蓉
附錄法條
刑法第339條第1項
意圖為自己或第三人不法之所有，以詐術使人將本人或第三人之
物交付者，處5 年以下有期徒刑、拘役或科或併科1,000 元以下
罰金。


司法院資訊處製作；財團法人民間司法改革基金會備份。
